【裁判字號】    92,上訴,911
【裁判日期】    920703
【裁判案由】    違反毒品危害防制條例
【裁判全文】
臺灣高等法院高雄分院刑事判決                    九十二年度上訴字第九一一號
    上  訴  人  台灣高雄地方法院檢察署檢察官
    被      告  甲○○○
    指定辯護人  本院公設辯護人  李佩娟
右上訴人因被告違反毒品危害防制條例案件，不服臺灣高雄地方法院九十二年度訴緝
字第三三號中華民國九十二年四月四日第一審判決（起訴案號：臺灣高雄地方法院檢
察署八十九年度偵緝字第一八八九號），提起上訴，本院判決如左：
      主  文
上訴駁回。
    理  由
一、公訴意旨略以：被告甲○○○基於概括犯意，自民國八十六年六月間起，在高雄
    縣大寮鄉○○○路一八四巷十九號自宅等處，以新台幣（以下同）四千元之價格
    ，連續販賣第二級毒品安非他命予徐瑞燦施用。嗣於八十九年一月二十八日上午
    十一時十五分許，被告甲○○○與徐瑞燦，在高雄縣大寮鄉○○路與大寮路口交
    易安非他命後，為警當場查獲，並在徐瑞燦身上扣得第二級毒品安非他命一包（
    驗前毛重二‧一四公克，驗後毛重二‧○九公克），因認被告甲○○○涉有毒品
    危害防制條例第四條第二項之販賣第二級毒品罪嫌云云。
二、公訴人認被告甲○○○涉有前述販賣第二級毒品安非他命之犯行，無非以被告甲
    ○○○於偵訊中之自白，核與證人徐瑞燦於證述情節相符，復有徐瑞燦所有第二
    級毒品安非他命一包（驗前毛重二‧一四公克，驗後毛重二‧○九公克）扣案可
    資佐證，為其論罪之依據；經訊據被告甲○○○矢口否認有何販賣安非他命之犯
    行，辯稱：我自八十六年五月間起即因案入監服刑，直到八十八年九月間始假釋
    出監，不可能自八十六年六月間起即販賣安非他命予徐瑞燦施用，至八十九年一
    月二十八日我是與徐瑞燦各出三千元，一同出資至高雄縣大寮鄉合買安非他命，
    我進去買，徐瑞燦在外面等，共買二包，一人一包，我拿一包給徐瑞燦等語。
三、按犯罪事實應依證據認定之，無證據不得推定其犯罪事實；又不能證明被告犯罪
    者，應為無罪判決之諭知，刑事訴訟法第一百五十四條、第三百零一條第一項分
    別定有明文。次按又認定犯罪事實，所憑之證據，雖不以直接證據為限，間接證
    據亦包括在內，然無論直接或間接證據，其為訴訟上之證明，須於通常一般之人
    均不致於有所懷疑，而得確信其為真實之程度者，始得據之為有罪之認定，倘其
    證明尚未達到此一程度，而有合理性懷疑之存在時，即無從為有罪之認定（最高
    法院七十六年台上字第四九八六號判例參照）。
四、經查：
（一）被告甲○○○自八十六年五月十六日因案入監服刑，迄八十八年九月七日始假
      釋出監之事實，有臺灣高等法院被告全國前案紀錄表及臺灣高雄地方法院檢察
      署刑案資料查註紀錄表各一份在卷可稽，則被告在監服刑期間，自不可能有販
      賣安非他命行為，公訴人認被告自八十六年六月間起至八十八年九月七日止有
      販賣安非他命予徐瑞燦之犯行，顯與事實不符。
（二）證人徐瑞燦於警訊中係證稱：「（安非他命）都是向甲○○○購買，已購買很
      多次，自八十七年底斷斷續續向其購買」「我是委託向甲○○○購買，但都是
      其約在路邊，我拿錢給他後，其叫我在原地路邊等，約過一陣子其就會交給我
      安非他命」等語（見警訊卷第五頁、第六頁）；於偵查中證稱：「（有無向甲
      ○○○買過安非他命？）有」「從八十六年六、七月間開始吸食時就向他買，
      打電話聯絡，再約地點，都買三千元約十次左右，最後一次是在被查獲當天，
      向他買四千元，是他替我買，其中一千元給他當利潤」等語（見八十九年度偵
      字第三九一七號卷第十五頁），俟甲○○○於偵查中經臺灣高雄地方法院檢察
      署發布通緝緝獲後，徐瑞燦復證稱：我確實向甲○○○買了近十次，都是我麻
      煩他幫我買，跟誰買的，我不知道，甲○○○幫我買沒有代價，只有被查獲這
      次，有代價一千元，被查獲當天有與甲○○○一同去購買，一千元尚未給他，
      當天是交給他三千元等語（見八十九年度偵緝字第一八八九號卷第二十七頁）
      ，於原審訊問時證稱：是我和甲○○○一同去買安非他命，僅一起去買過一次
      ，沒有向甲○○○買過安非他命，‧‧，我們有兩次一起去購買，我都先在高
      雄縣大寮鄉○○路與大寮路口等，甲○○○再去拿給我，之前於警、偵訊所說
      向甲○○○買，意思是我與他一起去買的，每一次都給三千元，我拿錢給甲○
      ○○，我們一起去買，我在旁邊等，他買回來之後再交給我等語（見原審九十
      年訴字第一八八二號卷第三十、三一、五九頁）；按被告自八十六年六月間起
      至八十八年九月七日止，均在監服刑，已如前述，則證人徐瑞燦於警訊中證述
      自八十六年六、七月間開始向被告購買安非他命云云，顯與事實不符，此部分
      之證述，自不得採為不利於被告之證據。另徐瑞燦於警、偵訊及原審訊問時迭
      稱係其拿三千元委託甲○○○去買，我在原地等，是甲○○○替我買的，我在
      警、偵訊中所稱向甲○○○買的，意思是我與他一起去買等語，則據證人徐瑞
      燦之證述亦僅能認定被告係受徐瑞燦之委託，代徐瑞燦去購買安非他命，而無
      從據以認定被告販賣安非他命予徐瑞燦。又被告於警訊中係供稱：「（徐瑞燦
      稱扣案之安非他命二公克是委託你買的，並拿一千元給你作利潤？）確實有此
      事沒錯」「我與徐瑞燦共交易二次，每次金額是三千元，我都請他在旁邊（大
      寮路）等候，我取貨（安非他命）後才交給他」等語（見警訊卷第三頁），另
      於偵查及原審審理中亦均供稱：是徐瑞燦拿錢叫我幫他買，我在大寮購買，他
      都與我一起去，買了就馬上交給他等語（見八十九年度偵緝字第一八八九號卷
      第十五、十六、二十七、二十八頁，原審九十二年二月二十六日訊問筆錄、九
      十二年三月十九日審判筆錄），均係供述係徐瑞燦委託其去購買，而二人一同
      前往等情，與徐瑞燦前開證述之情節大致相同，是被告甲○○○於警、偵訊中
      並未自白販賣安非他命，公訴人認被告坦承不諱，尚有誤會。
（三）扣案之第二級毒品安非他命一包（驗前毛重二‧一四公克，驗後毛重二‧○九
      公克）經送檢驗結果，確係第二級毒品安非他命，有高雄醫學院附設中和紀念
      醫院八十九年三月七日編號Ｐ0000000號檢驗報告一紙附卷可稽，惟此
      包安非他命係徐瑞燦所有，以三千元之價格託被告購買，亦據徐瑞燦於偵、審
      中證述明確，是該扣案之安非他命亦不足以佐證被告甲○○○涉有販賣安非他
      命之犯行。
（四）綜上所述，證人徐瑞燦於警、偵訊及原審訊問時之證述，部分與事實不符，且
      亦一再證述係與被告甲○○○一同去購買安非他命，而被告亦未供承販賣安非
      他命之犯行，是公訴人所提之證據，在訴訟上之證明，尚未達到通常一般之人
      均不致於有所懷疑，而得確信其為真實之程度，既有合理性懷疑之存在，即無
      從為有罪之認定，此外，復查無其他積極證據足認被告有何販賣第二級毒品安
      非他命之犯行，要屬不能證明被告犯罪。又被告於八十九年二月間因施用第二
      級毒品安非他命，經原審法院於八十九年二月九日以八十九年毒聲字第一一八
      二號裁定令入勒戒處所觀察勒戒，復於八十九年十二月十六日以八十九年毒聲
      字第九七七二號裁定令入戒治處所強制戒治一年，有該裁定書各一份及臺灣高
      等法院被告全國前案紀錄表一份附卷可稽，是被告於前述時、地，為徐瑞燦購
      買安非他命而持有第二級毒品安非他命之犯行，其持有第二級毒品之低度行為
      ，應為施用之高度行為所吸收，而不另論其持有第二級毒品罪，附此敘明。
五、原審因而為被告甲○○○無罪之諭知，經核尚無不合，公訴人上訴意旨，仍執陳
    詞，指摘原判決不當，為無理由，應予駁回。
據上論結，應依刑事訴訟法第三百六十八條，判決如主文。
本案經檢察官陳國全到庭執行職務。
中    華    民    國      九十二      年      七      月     三   日
                              臺灣高等法院高雄分院刑事第七庭
                                  審判長法官  李春昌
                                        法官  莊飛宗
                                        法官  黃憲文
右正本證明與原本無異。
如不服本判決應於收受本判決後十日內向本院提出上訴書狀，其未述上訴理由者，
並得於提起上訴後十日內向本院補提理由書狀（均須按他造當事人之人數附繕本)「
切勿逕送上級法院」。
                                      書記官  黃英彥
中    華    民    國      九十二      年      七      月 三   日


司法院資訊處製作；財團法人民間司法改革基金會備份。
